Images des répertoires du notaire Philippe Périer pour l'étude XI
Archives nationales de France
Images des répertoires du notaire Philippe Périer pour l'étude XI
3 septembre 1626 - 31 mai 1644
MC/RE/XI/3 - MC/RE/XI/4
Etude XI; Périer, Philippe
2 registres
Archives nationales de France
Minutes et répertoires: la loi 2008-696 du 15 juillet 2008 relative aux archives a fixé à 75 ans à compter de la date de l'acte, ou à 25 ans à compter de la date du décès de l'intéressé si ce délai est plus bref, le délai de communication des minutes et répertoires des notaires; ce délai est porté à 100 ans à compter de la date de l'acte si le document se rapporte à un mineur (code du Patrimoine, articles L213-2, 4e d et 5e).
Autres documents de l'étude (dossiers de clients, comptabilité...): s'agissant d'archives privées, ces documents sont communicables selon les modalités fixées par le déposant ou le donateur.
Certains documents ne sont pas accessibles sous leur forme originale en raison de leur mauvais état de conservation.
Registres entrés aux Archives nationales en 1937.
Images des répertoires de l’étude XI
Archives de l'étude XI
répertoire d'officier public ministériel
- Répertoire chronologique pour la période du 3 septembre 1626 au 31 mai 1644, 3 septembre 1626 - 31 mai 1644; MC/RE/XI/3; Un registre de 240 feuillets de papier manuscrits, hauteur 38 x largeur 24 cm. Le registre est en assez bon état, mais dérelié. Deux pages blanches au début, et 6 à la fin du registre. Les feuillets 235 à 240 forment un cahier à part en mauvais état.
  Registre folioté en 2004 (foliotation non visible à l'écran)
  Les folios 235 à 240 contiennent le récolement des minutes de Thomas, Mathurin, et Philippe Périer "qui ont été réunies et acquises par maîtres Lorimier et Robillard, lesquelles avaient eté démembrées des pratiques des sieurs Perier"
  Le répertoire contient les informations suivantes: 1. la nature de l'acte; 2. le nom des parties; 3. la date du jour. De 1626 à 1629 la date du jour n'est pas précisée: elle est remplacée par un numéro d'acte.
  Voir aussi MC/RE/XVIII/2, f°161-165,, l'état de la pratique de Philippe Périer.
  répertoire
  - Liste chronologique des actes pour la période du 3 septembre au 31 décembre 1626, 3 septembre - 31 décembre 1626; 1 r°-3 v°; 3 feuillets
    Les inventaires sont inscrits à la fin de chaque demi-année
  - Liste chronologique des actes pour la période du 1er janvier au 31 décembre 1627, 1er janvier - 31 décembre 1627; 4 r°-11 r°; 8 feuillets
  - Liste chronologique des actes pour la période du 1er janvier au 31 décembre 1628, 1er janvier - 31 décembre 1628; 11 v°-20 r°; 10 feuillets
  - Liste chronologique des actes pour la période du 1er janvier au 31 décembre 1629, 1er janvier - 31 décembre 1629; 20 r°-32 v°; 13 feuillets
  - Liste chronologique des actes pour la période du 1er janvier au 31 décembre 1630, 1er janvier - 31 décembre 1630; 33 r°-43 v°; 11 feuillets
  - Liste chronologique des actes pour la période du 2 janvier au 31 décembre 1631, 2 janvier - 31 décembre 1631; 44 r°-55 v°; 12 feuillets
  - Liste chronologique des actes pour la période du 2 janvier au 31 décembre 1632, 2 janvier - 31 décembre 1632; 55 v°-68 r°; 14 feuillets
  - Liste chronologique des actes pour la période du 1er janvier au 29 décembre 1633, 1er janvier - 29 décembre 1633; 68 r°-80 v°; 13 feuillets
  - Liste chronologique des actes pour la période du 2 janvier au 31 décembre 1634, 2 janvier - 31 décembre 1634; 81 r°-94 r°; 14 feuillets
  - Liste chronologique des actes pour la période du 1er janvier au 30 décembre 1635, 1er janvier - 30 décembre 1635; 94 v°-108 r°; 15 feuillets
  - Liste chronologique des actes pour la période du 2 janvier au 31 décembre 1636, 2 janvier - 31 décembre 1636; 108 v°-123 r°; 16 feuillets
  - Liste chronologique des actes pour la période du 2 janvier au 31 décembre 1637, 2 janvier - 31 décembre 1637; 123 v°-137 v°; 15 feuillets
  - Liste chronologique des actes pour la période du 2 janvier au 31 décembre 1638, 2 janvier - 31 décembre 1638; 138 r°-151 r°; 14 feuillets
  - Liste chronologique des actes pour la période du 2 janvier au 28 décembre 1639, 2 janvier - 28 décembre 1639; 151 v°-164 v°; 14 feuillets
  - Liste chronologique des actes pour la période du 2 janvier au 31 décembre 1640, 2 janvier - 31 décembre 1640; 165 r°-182 v°; 18 feuillets
  - Liste chronologique des actes pour la période du 1er janvier au 31 décembre 1641, 1er janvier - 31 décembre 1641; 183 r°-198 v°; 16 feuillets
  - Liste chronologique des actes pour la période du 2 janvier au 31 décembre 1642, 2 janvier - 31 décembre 1642; 199 r°-214 v°; 14 feuillets
  - Liste chronologique des actes pour la période du 1er janvier au 31 décembre 1643, 1er janvier - 31 décembre 1643; 214 v°-228 r°; 15 feuillets
  - Liste chronologique des actes pour la période du 2 janvier au 31 mai 1644, 2 janvier - 31 mai 1644; 228 r°-234 r°; 7 feuillets
  - Récolement des minutes de Thomas, Mathurin, et Philippe Perier "qui ont été réunies et acquises par maîtres Lorimier et Robillard, lesquelles avaient eté démembrées des pratiques des sieurs Perier"., 235 r°-240 r°; 6 feuillets
- Répertoire des contrats et actes de l'abbaye de Saint-Victor pour la période du 7 août 1626 au 30 mars 1644, 7 août 1626 - 30 mars 1644; MC/RE/XI/4; Ce répertoire comporte 10 feuillets et fait partie d'un registre de 118 feuillets de papier manuscrits, hauteur 37 x largeur 23,5 cm, composé de 3 cahiers foliotés par le notaire. Le registre est en assez bon état.
  Le registre contient aussi le répertoire des notaires Alexis Hervy pour la période du 1er juillet 1644 au 13 juin 1653 et Jean Caffart pour la période du 14 juin 1653 au 20 septembre 1655.
  Le répertoire contient les informations suivantes: 1. la nature de l'acte; 2. le nom des parties; 3. la date du jour.
  - Liste chronologique des actes de l'abbaye de Saint-Victor pour la période du 7 août 1626 au 30 mars 1644, 7 août 1626 - 30 mars 1644; 105 r°-114 r°; 10 feuillets